【裁判字號】    97,財管,20
【裁判日期】    970717
【裁判案由】    選任遺產管理人
【裁判全文】
臺灣雲林地方法院民事裁定              97年度財管字第20號
聲  請  人  甲○○
非訟代理人  鍾竹簧律師
關  係  人  丙○○
上列聲請人聲請對被繼承人乙○選任遺產管理人事件，本院裁定
如下：
    主  文
選任丙○○（女、民國○○年○○月○○日生、國民身分證統一編號：
Ｚ000000000號）為被繼承人乙○（男、民國前29年1月16日出生
，生前最後住所：雲林縣斗六鎮榴北里3鄰榴北2號，於民國37年
5月21日死亡）之遺產管理人。
准對被繼承人乙○（男、民國前29年1月16日出生，最後住所：
雲林縣斗六鎮榴北里3鄰榴北2號，於民國37年5月21日死亡）之
繼承人為承認繼承之公示催告。
被繼承人乙○之繼承人，應自前項公示催告最後登載新聞紙之日
起，六個月內承認繼承，上述期限屆滿，無繼承人承認繼承時，
被繼承人乙○之遺產，於清償債權，並交付遺贈物後，如有賸餘
即歸屬國庫。
聲請程序費用新臺幣壹仟元由被繼承人乙○之遺產負擔。
    理  由
一、按繼承開始時，繼承人有無不明，而無親屬會議或親屬會議
    未於1 個月內選定遺產管理人者，利害關係人得聲請法院選
    任遺產管理人，並由法院依公示催告程序，定6 個月以上之
    期限，公告繼承人，命其於期限內承認繼承，民法第1177條
    、第1178條第1項、第2項分別定有明文。
二、本件聲請意旨略以：聲請人與被繼承人乙○（男、民國前29
    年1月16日出生，最後住所：雲林縣斗六鎮榴北里3鄰榴北2
    號）均為坐落雲林縣斗六市○○段391地號土地之共有人，
    惟因欲辦理土地分割事宜，而查知被繼承人乙○已於民國37
    年5月21日死亡，與其配偶張李氏雞已離婚，亦無直系血親
    卑親屬，再查第二順位繼承人即父張和尚、母陳氏萍或兄弟
    姊妹資料皆不全，顯有繼承人有無不明之情形，爰依民法第
    1178條之規定，聲請選任丙○○為被繼承人乙○之遺產管理
    人等語。
三、經查，聲請人主張之上開事實，已據其提出土地登記謄本、
    、戶籍謄本、雲林縣斗六市戶政事務所97年6月5日雲斗戶字
    第0970001896號函等件為證，堪信被繼承人乙○之遺產，確
    屬無人承認繼承之狀態。參以本件未有經親屬會議選定遺產
    管理人之資料，是聲請人聲請本院選定遺產管理人，尚無不
    合。本院審酌關係人丙○○為被繼承人乙○之姪孫女，且兩
    人均為上開土地之共有人，是關係人丙○○管理上尚無不便
    。又丙○○表示同意擔任被繼承人之遺產管理人，有本院公
    務電話記錄在卷可憑，爰選任關係人丙○○為被繼承人乙○
    之遺產管理人，丙○○自應克盡善良管理人之義務。
四、【聲請人應於收受本裁定之日起拾日內將本裁定登載公報、
    新聞紙或其他相類之傳播工具壹日，並將登載證據檢送本院
    。】
五、依非訟事件法第21條第1項前段、民法第1150條前段，裁定
    如主文。
中    華    民    國    97    年    7    月    17    日
                  家事法庭    法  官    黃玉清
如對本裁定抗告須於裁定送達後10日內向本院提出抗告狀，並應
繳納抗告費新臺幣1,000元。
以上正本係照原本作成。
中    華    民    國    97    年    7    月    17    日
                              書記官    鄭國銘


司法院資訊處製作；財團法人民間司法改革基金會備份。
